【裁判字號】    99,訴,3049
【裁判日期】    991207
【裁判案由】    毒品危害防制條例
【裁判全文】
臺灣臺中地方法院刑事判決              99年度訴字第3049號
公  訴  人  臺灣臺中地方法院檢察署檢察官
被      告  徐名亞
上列被告因違反毒品危害防制條例案件，經檢察官提起公訴（99
年度毒偵字第3554號），被告於準備程序中就被訴事實為有罪之
陳述，本院合議庭裁定由受命法官獨任以簡式審判程序判決如下
：
    主    文
徐名亞施用第一級毒品，累犯，處有期徒刑柒月，扣案之第一級
毒品海洛因壹包（驗餘數量0.4222公克）沒收銷燬之；又施用第
二級毒品，累犯，處有期徒刑伍月，扣案之玻璃球吸食器壹只沒
收。應執行有期徒刑拾月，扣案之第一級毒品海洛因壹包（驗餘
數量0.4222公克）沒收銷燬之、玻璃球吸食器壹只沒收。
    犯罪事實
一、徐名亞前因施用毒品案件，經送觀察勒戒及強制戒治後，於
    民國90年8 月26日期滿執行完畢釋放。又於強制戒治執行完
    畢釋放後5 年內之93年間，因施用第二級毒品，經臺灣臺北
    地方法院以93年簡字第1089號判處有期徒刑3 月確定，於94
    年1月8日執行完畢；其後又因施用第二級毒品犯行，經臺灣
    臺北地方法院以96年度簡字第35號判處有期徒刑4 月，於96
    年4 月13日易科罰金執行完畢；再因施用第二級毒品案件，
    經臺灣板橋地方法院以98年度簡字第967號判處有期徒刑4月
    確定，並於98年5 月11日易科罰金執行完畢。詎其猶不知悔
    改，復於99年5月24日11時許，在彰化縣彰化市○○街206巷
    29號7 樓住處，以將少許海洛因摻入香菸內點燃之方式，及
    將甲基安非他命放入玻璃球內燒烤之方式，分別施用第一級
    毒品海洛因及第二級毒品甲基安非他命各1次。嗣於99年5月
    24日22時15分許，在上址為警查獲，並扣得第一級毒品海洛
    因1 包（驗餘數量0.4222公克）及徐名亞所有供施用甲基安
    非他命之玻璃球吸食器1只等物。
二、案經臺中縣警察局烏日分局報告臺灣臺中地方法院檢察署檢
    察官偵查起訴。
    理    由
一、認定犯罪事實與量刑審酌之依據：
  (一)被告徐名亞之自白。
  (二)詮昕科技股份有限公司99.06.03原樣編號E99229濫用藥物尿
    液檢驗報告、臺中縣警察局烏日分局委託鑑驗尿液代號與真
    實姓名對照表、臺中縣警察局烏日分局搜索扣押筆錄、扣押
    物品目錄表。
  (三)扣案之第一級毒品海洛因1 包（驗餘數量0.4222公克）、玻
    璃球吸食器1只。
  (四)臺灣高等法院被告前案紀錄表（被告前案、累犯及素行之認
    定）。
二、按92年7月9日新修正之毒品危害防制條例就施用毒品者，祇
    於「初犯」及「五年後再犯」2 種情形，有其追訴條件之限
    制，即須於初犯經觀察、勒戒或強制戒治釋放後，5 年內均
    無施用毒品之行為，始能認其前所實施之觀察、勒戒或強制
    戒治已足遮斷毒癮，而得於5 年後再犯時，再予適用初犯之
    規定，重行觀察、勒戒等程序。倘5 年內已經再犯，被依法
    追訴處罰，縱其第3次（或第3次以上）施用毒品之時間在初
    犯釋放5年以後，即與「5年後再犯」之情形有別，且因已於
    「5 年內再犯」，顯見其再犯率甚高，原實施觀察、勒戒或
    強制戒治，已無法收其實效，而無5 年戒斷期之存在，自無
    再經觀察、勒戒及強制戒治之必要，應由檢察官逕行起訴，
    始符新法修正之本旨，最高法院95年度第7 次刑事庭會議決
    議可資參照。查被告本次施用毒品犯行，距前次強制戒治執
    行完畢雖已逾5年，惟被告於該強制戒治執行完畢釋放後5年
    內，曾因施用毒品案件，經法院宣示判決確定並執行完畢，
    有刑事判決及臺灣高等法院被告前案紀錄表附卷可稽。顯見
    其並非於觀察、勒戒或強制戒治執行完畢後5 年內均無任何
    施用毒品之犯行，揆諸前開說明，被告所為本件施用海洛因
    及甲基安非他命之犯行，即無「初犯」規定之適用，自毋須
    再重新施予觀察勒戒之處遇程序，而應直接訴追處罰。
三、核被告所為，係犯毒品危害防制條例第10條第1項、第2項之
    罪。其持有毒品之低度行為，應為施用毒品之高度行為所吸
    收，不另論罪。又所犯施用第一級毒品及施用第二級毒品二
    罪間，犯意各別，罪名不同，應分論併罰。被告有事實欄所
    載之前科，有台灣高等法院被告前案紀錄表1 份在卷可佐，
    其前受有期徒刑之執行完畢後，五年內再故意犯本件有期徒
    刑以上之罪，為累犯，應依刑法第47條第1 項之規定，加重
    其刑。
四、另被告雖辯稱曾供出毒品來源為楊進順云云，惟經本院向臺
    中縣警察局烏日分局查詢結果，該分局於99年3月17日至5月
    24日間，偵辦第三人王博文等9 人販賣毒品案件時，於通訊
    監察中即已知楊進順係供應毒品來源，且楊進順早於99年4
    月29日前，即遭其他偵查機關監聽偵辦。而楊進順嗣於99年
    6月30日為警於嘉義查獲後，該分局於99年8月底借訊被告製
    作筆錄時，已先行告知楊進順遭查獲之事實，被告始於警訊
    筆錄坦承毒品來源為楊進順，此有臺中縣烏日分局99年11月
    18日中縣烏警偵字第0990030079號函一份在卷可參。則楊進
    順尚難認係因被告之供述而查獲，本件被告自不符毒品危害
    防制條例第17條第1項之減刑規定，併此敘明。
五、爰審酌被告之前案、累犯、素行情形、施用毒品持續之期間
    與頻率、犯後已能坦承犯行等一切情狀，分別予以量處如主
    文所示之宣告刑。扣案之第一級毒品海洛因1 包（驗餘數量
    0.4222公克），應依毒品危害防制條例第18條第1 項前段之
    規定，沒收銷燬之；扣案之玻璃球吸食器1 只，係被告所有
    供
    本件施用第二級毒品甲基安非他命之器具，業據被告陳明在
    卷，應依刑法第38條第1項第2款之規定，宣告沒收。至於扣
    案之注射針筒1支及磨杵1組等物，分別係同時遭查獲之吳崇
    文及王博文（被告男友）所有，業據被告陳明在卷，自不為
    沒收之宣告，併此敘明。
據上論結：依刑事訴訟法第273 條之1 第1 項、第299 條第1 項
前段、第310 條之2 、第454 條第1 項，毒品危害防制條例第10
條第1 項、第2 項、18條第1 項前段，刑法第11條、第47條第1
項、第51條第5 款、第38條第1 項第2 款，判決如主文。
中    華    民    國    99    年    12    月     7    日
                  刑事第四庭  法  官  高英賓
上正本證明與原本無異。
如不服本判決，應於收受送達後10日內向本院提出上訴書狀（應
敘述具體理由並附繕本）。
上訴書狀如未敘述理由，應於上訴期間屆滿後20日內補提理由書
於本院。
                              書記官  司立文
中    華    民    國    99    年    12    月     7    日
附錄論罪科刑法條：
毒品危害防制條例第10條
施用第一級毒品者，處6 月以上5 年以下有期徒刑。
施用第二級毒品者，處3 年以下有期徒刑。

司法院資訊處製作；財團法人民間司法改革基金會備份。
